【裁判字號】    99,台上,8089
【裁判日期】    991223
【裁判案由】    違反毒品危害防制條例等罪
【裁判全文】
最高法院刑事判決            九十九年度台上字第八０八九號
上  訴  人  李永富
上列上訴人因違反毒品危害防制條例等罪案件，不服台灣高等法
院台中分院中華民國九十九年十月二十日第二審判決（九十九年
度上訴字第一八０七號，起訴案號：台灣台中地方法院檢察署九
十九年度偵字第七六０八號），提起上訴，本院判決如下：
    主  文
上訴駁回。
    理  由
按刑事訴訟法第三百七十七條規定：上訴於第三審法院，非以判
決違背法令為理由，不得為之；是提起第三審上訴，應以原判決
違背法令為理由，係屬法定要件。如果上訴理由書狀並未依據卷
內訴訟資料具體指摘原判決不適用何種法則或如何適用不當，或
所指摘原判決違法情事，顯與法律規定得為第三審上訴理由之違
法情形不相適合時，均應認其上訴為違背法律上之程式，予以駁
回。本件原判決依憑上訴人李永富於偵查及第一審審理中之自白
、證人林本源、謝育霖、楊朝傑之證詞，卷附行動電話通聯紀錄
表、通訊監察書、通訊監察譯文等證據資料，認定上訴人有其事
實欄所載販賣第一級毒品海洛因計十四次犯行，因而維持第一審
論上訴人以販賣第一級毒品計十四罪，均累犯，依刑法第四十七
條、毒品危害防制條例第十七條第二項、刑法第五十九條規定予
以先加再遞減後（法定本刑為死刑、無期徒刑部分未予加重），
分處如其附表二各編號所示之刑，並定其應執行之刑有期徒刑十
三年，褫奪公權四年，暨宣告相關從刑之判決，駁回上訴人之第
二審上訴。已詳敘認定犯罪事實所憑依據及其理由；對上訴人於
第二審翻異前開自白所為辯詞，何以不可採，亦在理由內詳加指
駁；復說明本件事證已臻明確，證人亦經證述綦詳，而上訴人並
因自白犯罪，於第一審獲依毒品危害防制條例第十七條第二項規
定減輕其刑，其於上訴第二審方翻異自白，再行請求傳喚證人，
顯係仗恃禁止不利益變更原則之保護，而故意延滯訴訟，已悖離
刑事妥速審判法之誠信原則，允無再予傳訊必要等旨，俱有卷存
資料可資覆按。經核與法尚無不合。上訴人上訴意旨依憑己見，
指摘原判決未再行傳喚證人，即逕予駁回其第二審之上訴，有調
查職責未盡可言云云，要非適法之第三審上訴理由。其上訴違背
法律上之程式，應予駁回。至原判決附表二編號七「犯罪行為」
欄關於「如附表一編號２之」，誤載為「如附表一編號３之
」，固有微疵，然此項顯然誤寫、誤繕，屬原審法院得以裁定更
正之事項，與判決本旨尚不生影響，併此敘明。
據上論結，應依刑事訴訟法第三百九十五條前段，判決如主文。
中    華    民    國  九十九  年   十二   月  二十三  日
                      最高法院刑事第七庭
                          審判長法官  洪  文  章  
                                法官  王  居  財  
                                法官  郭  毓  洲  
                                法官  黃  梅  月  
                                法官  沈  揚  仁  
本件正本證明與原本無異
                                      書  記  官  
中    華    民    國  九十九  年   十二   月  二十七  日
                                                      Ｅ

司法院資訊處製作；財團法人民間司法改革基金會備份。
